【裁判字號】    90,訴,388
【裁判日期】    900928
【裁判案由】    違反毒品危害防制條例
【裁判全文】
臺灣新竹地方法院刑事判決                            九十年度訴字第三八八號
    公  訴  人  臺灣新竹地方法院檢察署檢察官
    被      告  甲○○
右列被告因違反毒品危害防制條例案件，經檢察官提起公訴（九十年度毒偵字第一七
號），本院判決如左：
    主  文
甲○○連續施用第一級毒品，累犯，處有期徒刑拾月，扣案之海洛因貳包毛重伍公克
沒收銷燬；又連續施用第二級毒品，累犯，處有期徒刑肆月，扣案之安非他命壹包毛
重壹公克，沒收銷燬之。主刑部分應執行有期徒刑壹年貳月。
    事  實
一、甲○○自民國七十三年間起至八十六年間止，曾有多次違反麻醉藥品管理條例前
    科，最後一次因違反麻醉藥品管理條例案件，經本院判處有期徒刑三月，因違反
    藥事法案件，經臺灣高等法院判處有期徒刑八月，嗣經分別確定，由臺灣高等法
    院定執行刑為有期徒刑十月，於八十七年一月十二日執行完畢。仍不知悔改，於
    八十七年間因施用毒品案件，經執行觀察勒戒，認無繼續施用傾向，經臺灣新竹
    地方法院檢察署檢察官於八十七年九月十四日以八十七年度偵字第五七九三號為
    不起訴處分確定；復於八十八年間因施用毒品案件，經執行觀察勒戒後，認有繼
    續施用傾向，經本院裁定令入戒治處所強制戒治，並同時經本院以八十八年度竹
    簡字第三五四號判決判處有期徒刑六月確定，嗣因被告於停止戒治交付保護管束
    期間表現良好，經本院於八十九年七月十八日以八十九年度聲字第七四三號裁定
    ，免除上開刑之執行。嗣甲○○仍於五年內，基於施用第一級毒品海洛因之概括
    犯意，自八十九年十一月中旬某日起至同年十二月二十日止，在新竹市○區○○
    里○鄰○○路二七九號住處等地，多次施用第一級毒品海洛因。另基於施用第二
    級毒品安非他命之概括犯意，自八十九年八月間某日起至同年十二月二十日止，
    在上開處所，施用第二級毒品安非他命多次。嗣為警於八十九年十二月二十日夜
    間九時三十分許，在新竹市○○路○段三七九巷十弄十弄十七號五樓之三查獲，
    並扣得海洛因二包毛重五公克，安非他命一包毛重一公克，經採集尿液送驗後始
    查悉上情。
二、案經新竹市警察局第一分局報請臺灣新竹地方法院檢察署檢察官偵查起訴。
    理  由
一、訊據被告甲○○，於本院審理時對於右開事實均坦白承認，且有法務部調查局（
    九○）陸（一）字第９００１２２８７號檢驗通知書一紙在卷可按（偵查卷第六
    十六頁參見）。另被告前於八十七年間經執行觀察、勒戒認無繼續施用傾向，經
    臺灣新竹地方法院檢察署檢察官於八十七年九月十四日以八十七年度偵字第五七
    九三號為不起訴處分；復於八十八年間經觀察勒戒後，認有繼續施用傾向，經本
    院裁定令被告入戒治處所施以強制戒治一年，同時本院並以八十八年度竹簡字第
    三五四號判決判處被告有期徒刑六月確定，旋因戒治處所認無繼續戒治之必要，
    報請本院停止戒治付保護管束，並於保護管束期間期滿未經撤銷保護管束，經本
    院於八十九年七月十八日以八十九年度聲字第七四三號裁定免其刑之執行，有不
    起訴處分書、本院判決書、裁定書及被告全國前案紀錄表在卷可證。被告係三犯
    毒品危害防制條例之罪，事證明確，被告犯行堪以認定，應依法論科。
二、按海洛因及安非他命分別為毒品危害防制條例第二條第二項第一款、第二款規定
    之第一級、第二級毒品。被告非法施用海洛因、安非他命，核其所為係犯毒品危
    害防制條例第十條第一項及第二項之非法施用第一級、第二級毒品罪。被告因施
    用毒品而持有毒品之低度行為，應為施用毒品之高度行為所吸收，不另論罪。被
    告多次施用第一級毒品海洛因、第二級毒品安非他命之犯行，均時間緊接，觸犯
    構成要件相同之罪名，應各論以施用第一級毒品、施用第二級毒品之一罪，並均
    依法加重其刑。被告所犯之施用第一級毒品罪及施用第二級毒品罪，犯意各別，
    罪名不同，應分論併罰。查被告於八十六年間違反麻醉藥品管理條例案件，經本
    院判處有期徒刑三月，因違反藥事法案件，經臺灣高等法院判處有期徒刑八月，
    分別確定，經臺灣高等法院定執行刑為有期徒刑十月，於八十七年一月十二日執
    行完畢，有卷附台灣高等法院被告全國前案紀錄表可按，其受有期徒刑執行完畢
    ，五年以內再犯有期徒刑以上之罪，為累犯，依法遞加重其刑。公訴人雖僅就被
    告於八十九年十二月二十日夜間九時三十分許回溯前一日及前四日之某時，施用
    毒品海洛因、安非他命各一次之犯行提起公訴，惟檢察官就犯罪事實一部起訴者
    ，其效力及於全部，被告自八十九年八月間某日、同年十一月中旬某日起，均至
    八十九年十二月二十日止，有施用第二級毒品安非他命、第一級毒品海洛因之犯
    行，與前揭檢察官提起公訴部分，既為連續犯，具有裁判上一罪之關係，本院自
    應就未起訴部分併予審理。爰審酌安非他命及海洛因等毒品，危害施用者之神經
    中樞，使施用者產生幻聽及幻想之症狀，對施用者之健康產生不良之影響，同時
    因幻聽及幻想結果亦可能使施用者對周遭之人施暴，對公共秩序產生危害，又被
    告前即有多次違反麻醉藥品管理條例前科，且經過觀察勒戒、強制戒治後，猶不
    知自制，再度施用毒品，惟於本院審理時坦承犯行，尚有悔意等一切情狀，量處
    如主文所示之刑，並定其應執行之刑。另扣案之海洛因二包（毛重五公克）、安
    非他命一包（毛重一公克）應依毒品危害防制條例第十八條第一項前段沒收銷燬
    ，吸食器一組，係同案被告吳惠竹所有，並非被告所有，不予宣告沒被，併此敘
    明。
四、據上論斷，依刑事訴訟法第二百九十九條第一項前段，毒品危害防制條例第十條
    第一項、第二項、第十八條第一項前段，刑法第十一條前段、第五十六條、第四
    十七條、第五十一條第五款，判決如主文。
本案經檢察官吳金棟到庭執行職務。
中      華      民      國    九十      年      九      月    二十八  日
                                臺灣新竹地方法院刑事第一庭
                                        法  官  滕治平
右正本證明與原本無異。
如不服本判決，應於判決送達後十日內向本院提出上訴狀( 應附繕本 )，上訴於
臺灣高等法院。
                                        書記官  江靜玲
中      華      民      國    九十      年      九      月    二十八    日
附錄本判決論罪科刑法條全文
毒品危害防制條例第十條第一項、第二項
施用第一級毒品者，處六月以上五年以下有期徒刑。
施用第二級毒品者，處三年以下有期徒刑。


司法院資訊處製作；財團法人民間司法改革基金會備份。
